【裁判字號】    98,訴,320
【裁判日期】    980630
【裁判案由】    違反毒品危害防制條例
【裁判全文】
臺灣嘉義地方法院刑事判決               98年度訴字第320號
公  訴  人  臺灣嘉義地方法院檢察署檢察官
被      告  甲○○
上列被告因違反毒品危害防制條例案件，經檢察官提起公訴（97
年度毒偵字第1805號），本院判決如下：
    主  文
甲○○施用第一級毒品，累犯，處有期徒刑柒月。又持有第二級
毒品，累犯，處有期徒刑肆月。扣案之第二級毒品甲基安非他命
壹包（驗餘淨重零點參肆柒公克）沒收銷燬；其毒品外包裝袋壹
只沒收。應執行有期徒刑拾月。扣案之第二級毒品甲基安非他命
壹包（驗餘淨重零點參肆柒公克）沒收銷燬；其毒品外包裝袋壹
只沒收。
    犯 罪 事 實
一、甲○○前因違反毒品危害防制條例案件，經臺灣高等法院台
    南分院以94年度上訴字第460號判處有期徒刑7月確定，於民
    國95年8月25日執行完畢。又因施用毒品案件，經本院裁定
    令入戒治處所施以強制戒治，於92年4月7日強制戒治期滿執
    行完畢。詎仍不知警惕，猶基於施用第一級毒品之犯意，於
    97年11月19日18時採尿之時回溯96小時內某時，在嘉義縣梅
    山鄉○○村○○路380巷37號住處，以將海洛因摻入香煙，
    點燃後吸收煙霧之方式，施用第一級毒品海洛因1次。復明
    知甲基安非他命係毒品危害防制條例所規定禁止持有之第二
    級毒品，竟仍基於持有第二級毒品甲基安非他命之犯意，於
    97年8月間某日，向年籍姓名不詳綽號「阿如」之人，取得
    第二級毒品甲基安非他命1包（驗前淨重0.3480公克，驗餘
    淨重0.3470公克）後而持有之。嗣於97年11月19日16時50分
    許，在嘉義縣梅山鄉○○村○○路380巷37號住處為警搜索
    ，扣得上開毒品，且經警採集其尿液送驗結果，呈嗎啡陽性
    反應，而查悉上情。
二、案經嘉義縣警察局竹崎分局報告臺灣嘉義地方法院檢察署檢
    察官偵查起訴。
    理  由
一、本件被告甲○○於言詞辯論終結前，對於本件判決認定事實
    所引用之供述證據（含警卷、偵查卷及本院卷內傳聞證據）
    ，均同意為證據方法，且對證據能力，未為異議。被告於本
    院審理時承認施用第一級毒品及持有第二級毒品等罪名，審
    理過程復就各該證據進行辯論，前述證據復無顯不可信之情
    況，又與待證事實間具相當關聯性，本院審酌採納該等傳聞
    證據，無礙被告於程序上之彈劾詰問權利，認前開傳聞證據
    ，因而合於刑事訴訟法第159條之1、之2、之4、之5等規定
    ，因而具備證據能力，合先敘明。
二、上揭犯罪事實，業據被告於本院審理時坦承不諱，而被告於
    查獲該日經警採集尿液送驗結果，呈嗎啡陽性反應之事實，
    有詮昕科技股份有限公司濫用藥物尿液檢驗報告、尿液代號
    與真實姓名對照表（竹A74）附卷可稽（見偵卷第23、27頁
    ）；警方同日於被告住處實施搜索，扣得透明結晶1包，經
    送驗，檢出甲基安非他命成分乙情，亦有搜索票、搜索扣押
    筆錄、扣押物品目錄表、扣押書、扣押物品收據、現場照片
    3張、行政院衛生署草屯療養院鑑定書各1份（見警卷第8至
    16頁、偵卷第15頁）及扣案之第二級毒品甲基安非他命可資
    佐證，足認被告之自白與事實相符，堪可採信。又被告曾因
    施用毒品案件，經本院裁定令入戒治處所施以強制戒治，於
    92年4月7日強制戒治期滿執行完畢。再因施用毒品案件，經
    臺灣高等法院台南分院以94年度上訴字第460號判處駁回其
    上訴，維持本院93年度訴字第454號判處有期徒刑7月確定，
    於95年8月25日執行完畢等事實，則有臺灣嘉義地方法院檢
    察署刑案資料查註紀錄表、臺灣高等法院被告前案紀錄表各
    1份在卷可按，是本件被告於前開受強制戒治期滿釋放後之5
    年內，已再犯，經依法追訴處罰，縱本件施用第一級毒品之
    時間，在前強制戒治執行完畢釋放5年以後，然其再犯率甚
    高，原實施觀察、勒戒或強制戒治，已無法收其實效，即應
    依毒品危害防制條例第10條第1項規定處罰（參照最高法院
    95年5月9日95年度第7次刑事庭會議決議意旨），是本件事
    證明確，其犯行應堪認定。
三、核被告所為，係犯毒品危害防制條例第10條第1項之施用第
    一級毒品罪及同條例第11條第2項持有第二級毒品罪。被告
    持有第一級毒品以施用，其持有之低度行為，應為施用之高
    度行為所吸收，不另論罪。被告所犯上開2罪，犯意各別，
    行為互殊，應分論併罰。又被告有前揭之前科科刑及執行紀
    錄，有台灣嘉義地方法院檢察署刑案資料查註紀錄表、臺灣
    高等法院被告前案紀錄表各1份在卷可按，其受徒刑之執行
    完畢，5年以內故意再犯有期徒刑以上之罪，為累犯，均應
    依刑法第47條第1項之規定，各加重其刑。爰審酌被告曾因
    施用毒品，經本院裁定送觀察勒戒、強制戒治執行完畢而再
    犯本案，惟念及施用毒品本質上係戕害自身健康之行為，尚
    未嚴重破壞社會秩序或侵害他人權益。且持有第二級毒品數
    量尚微，並於審判程序坦承犯行等一切情狀，分別量處如主
    文所示之刑，並依法定其應執行之刑。
四、扣案甲基安非他命1包（原查扣淨重0.3480公克；驗餘淨重
    0.3470公克），經採驗結果檢出甲基安非他命成分，乃第二
    級毒品，不問屬於犯人與否，應依毒品危害防制條例第18條
    第1項前段規定宣告沒收銷燬之；至於裝盛該安非他命之外
    包裝袋1只，具有防止毒品裸露、逸出及潮濕功用，為被告
    所有便利其持有毒品所用之物，應依刑法第38條第1項第2款
    規定宣告沒收。
據上論節，依刑事訴訟法第299條第1項前段，毒品危害防制條例
第10條第1項、第11條第2項、第18條第1項前段，刑法第11條前
段、第47條第1項、第38條第1項第2款、第51條第5款，判決如主
文。
本案經檢察官徐鈺婷到庭執行職務。
中    華    民    國    98    年    6     月    30    日
                  刑事第四庭審判長法  官  蔡憲德
                                  法  官  吳育霖
                                  法  官  王慧娟
以上正本證明與原本無異。
如不服本判決應於收受判決後10日內向本院提出上訴書狀，並應
敘述具體理由；其未敘述上訴理由者，應於上訴期間屆滿後20日
內向本院補提理由書（均須按他造當事人之人數附繕本）「切勿
逕送上級法院」。
中    華    民    國    98    年    6     月    30    日
                                  書記官  林美芳
附錄法條：
毒品危害防制條例第10條第1項
施用第一級毒品者，處 6 月以上 5 年以下有期徒刑。
毒品危害防制條例第11條第2項
持有第二級毒品者，處2年以下有期徒刑、拘役或新台幣3萬元以
下罰金。


司法院資訊處製作；財團法人民間司法改革基金會備份。
